【裁判字號】    90,易,1328
【裁判日期】    900731
【裁判案由】    傷害等
【裁判全文】
臺灣臺南地方法院刑事判決                          九十年度易字第一三二八號
    公訴人  臺灣臺南地方法院檢察署檢察官
    被  告  乙○○
右列被告因傷害等案件，經檢察官提起公訴（九十年度偵字第一五七八號），本院判
決如左：
    主  文
乙○○違反法院依家庭暴力防治法第十三條所為禁止實施家庭暴力行為之裁定，處有
期徒刑伍月，如易科罰金，以參佰元折算壹日，緩刑貳年，緩刑期內付保護管束，於
保護管束期間，禁止實施家庭暴力行為。
    事  實
一、乙○○係甲○○之配偶，二人間具有家庭暴力防治法第三條第一款所定之家庭成
    員關係。惟甲○○因不堪遭乙○○毆打，即以傷害為由，向本院聲請通常保護令
    ，乙○○即於民國八十九年十一月二日經臺灣台南地方法院依家庭暴力法第十三
    條規定，以八十九年度家護字第三六五號民事通常保護令裁定令其不得對甲○○
    實施身體或精神上不法侵害之行為；緣於九十年一月二十四日上午八時三十分許
    ，至在臺南縣歸仁鄉○市村○○○街二四號甲○○住處，藉甲○○因子女教育問
    題發生而爭執，乙○○明知不得違反保護令之裁定，竟基於違反家庭保護令及傷
    害之犯意，徒手推打甲○○，致其受有臉部、頸部紅腫等傷害。
二、案經甲○○訴由臺南縣警察局歸仁分局報告臺灣臺南地方法院檢察署檢察官偵查
    起訴。
    理  由
甲、違反家庭暴力防治法部分：
一、訊據被告乙○○於本院審理時固不否認曾於上開時地動手毆打告訴人甲○○之事
    實，惟矢口否認有故意傷害之行為，辯稱是不小心打到告訴人云云（見本院九十
    年七月十二日訊問筆錄），惟查：上開事實，業據告訴人甲○○於警訊中指訴綦
    詳（見臺南縣警察局歸仁分局九十年一月二十四日偵訊筆錄），復經證人丙○○
    於本院審理時證述被告確有推告訴人無訛（見本院九十年七月十二日訊問筆錄）
    ，此外，復有本院八十九年度家護字第三六五號民事通常保護令裁定一紙在卷足
    稽，事證明確，被告犯行堪以認定，應依法論科。
二、核被告所為，係違反家庭暴力防治法第五十條第一款之違反保護令罪。爰審酌被
    告犯罪之動機、目的、手段、所生危害非微、犯後態度欠佳等一切情狀，量處如
    主文所示之刑，並諭知易科罰金折算標準，以資懲儆。查被告未曾受有期徒刑以
    上刑之宣告，有卷附臺灣高等法院被告全國前案紀錄表可稽，經此起訴審判，當
    知所警惕，信無再犯之虞，本院認所宣告之刑以暫不執行為適當，併諭知緩刑二
    年，用啟自新。
乙、傷害罪部分：
一、公訴意旨略以：被告乙○○於前揭時、地，基於傷害之犯意，徒手推打甲○○，
    致其受有臉部、頸部紅腫等傷害，因認被告涉有刑法第二百七十七條第一項之傷
    害罪嫌。
二、按告訴乃論之罪，告訴人於第一審辯論終結前得撤回其告訴，又告訴經撤回者，
    應諭知不受理之判決，刑事訴訟法第二百三十八條第一項、第三百零三條第三款
    分別定有明文。查本件告訴人甲○○告訴被告乙○○傷害案件，起訴書認係觸犯
    刑法第二百七十七條第一項之罪，依同法第二百八十七條前段之規定，須告訴乃
    論。茲據告訴人於本院調查時撤回告訴（見本院九十年七月十二日訊問筆錄），
    揆諸首開說明，本應諭知不受理之判決，惟公訴意旨認此部分與前開論罪科刑部
    分有牽連犯裁判上一罪之關係，爰不另為不受理之諭知，附此敘明。
丙、恐嚇危害安全部分：
一、公訴意旨另略以：被告乙○○於前開時、地，基於恐嚇危害安全之犯意，以「打
    死你」等語恐嚇甲○○，致甲○○心生畏懼而報警處理，因認被告涉有刑法第三
    百零五條之恐嚇危害安全罪嫌。
二、按犯罪事實，應依證據認定之，無證據不得推定其犯罪事實；又不能證明被告犯
    罪者，法院應諭知無罪之判決，刑事訴訟法第一百五十四條、第三百零一條第一
    項分別定有明文。公訴意旨認被告乙○○涉有恐嚇罪嫌，無非以告訴人甲○○之
    指述為論述之唯一依據。然按刑法恐嚇罪之成立，係指以使人心生畏怖為目的，
    而通知將加惡害之旨於被害人而言，若行為人主觀上並未有何恐嚇之故意，而欠
    缺主觀不法構成要件，即難以該罪相繩。
三、訊據被告乙○○於本院審理時堅詞否認有何恐嚇之行為等語（見本院九十年七月
    十九日審理筆錄）。經查，被告陳稱「打死你」等語，固據告訴人於警訊中指述
    纂詳（見臺南縣警察局歸仁分局九十年一月二十四日偵訊筆錄），惟此係被告之
    口頭禪，業據被告於本院審理時陳稱無訛（見本院九十年七月十二日訊問筆錄）
    ，而告訴人亦迭於審理中陳稱：「當時心情很亂，所以聽不太清楚」等語（見本
    院九十年七月十二日訊問筆錄），「當時心情混亂，事情應該沒有那麼嚴重」等
    語，復與警訊中所陳述之詞相互矛盾，復以證人丙○○亦證稱：「（當時被告有
    無恐嚇你媽媽「打死你」？）沒有」等語（見本院九十年七月十二日訊問筆錄）
    ，已足使一般之人，對被告是否確有恐嚇行為有所懷疑，難認告訴人於警訊中所
    指述之詞與真實相符，參以告訴人與證人分為被告之配偶及子女，被告與之至親
    ，縱有出言「打死你」等語，當亦無確致渠等於死地之故意，殆無疑義，足認其
    主觀意思尚與恐嚇罪之構成要件故意有間，自無從遽以恐嚇罪相繩。此外，復查
    無其他積極證據足資證明被告乙○○主觀上確有恐嚇之故意存在，綜上所述，本
    件此部分不能證明被告犯罪，揆諸首揭說明，本應為無罪之諭知，惟公訴意旨認
    此部分與本件論罪科刑之家庭暴力防治法部分有牽連犯之裁判上一罪關係，爰不
    另於主文內諭知無罪，附此敘明。
據上論斷，應依刑事訴訟法第二百九十九條第一項前段、第三百零一條第一項、第三
百零三條第三款，家庭暴力防治法第五十第一款、第三十條第一項、第二項第一款，
刑法第十一條前段、第四十一條第一項前段、第七十四條第一款，罰金罰鍰提高標準
條例第一條前段、第二條，判決如主文。
本案經檢察官盧駿道到庭執行職務
中    華    民    國      九十      年       七       月     三十一     日
                              臺灣臺南地方法院刑事第二庭
                                  審判長法  官  侯  明  正
                                        法  官  謝  瑞  龍
                                        法  官  黃  翰  義
右正本證明與原本無異
如不服本判決應於送達後十日內向本院提出上訴狀
                                        書記官  陳  金  堂
中    華    民    國      九十      年       七       月     三十一     日
附錄本案論罪科刑法條全文：
家庭暴力防治法第五十條第一款：
違反法院依第十三條、第十五條所為之下列裁定者，為本法所稱之違反保護令罪，處
三年以下有期徒刑、拘役或科或併科新台幣十萬元以下罰金︰
一  禁止實施家庭暴力行為。
第三十條第一項：
犯家庭暴力罪或違反保護令罪而受緩刑之宣告者，在緩刑期內應付保護管束。
第二項第一款：
法院為前項緩刑宣告時，得命被告於緩刑付保護管束期間內，遵守下列一款或數款事
項︰
一  禁止實施家庭暴力行為。


司法院資訊處製作；財團法人民間司法改革基金會備份。
